臺灣高雄地方法院刑事判決　　　　　 100年度審易字第2300號
公　訴　人　臺灣高雄地方法院檢察署檢察官
被　　　告　吳玄仁
上列被告因違反毒品危害防制條例案件，經檢察官提起公訴（10
0 年度毒偵字第2938號），嗣因被告就被訴事實為有罪陳述，經
本院告知簡式審判程序意旨並聽取公訴人及被告之意見後，裁定
依簡式審判程序審理，判決如下：
    主  文
吳玄仁施用第二級毒品，累犯，處有期徒刑柒月。扣案之第二級
毒品甲基安非他命壹包（含包裝袋壹只，驗前淨重零點肆參捌公
克，驗餘淨重零點肆參參公克），沒收銷燬之。扣案之玻璃球吸
食器貳支、玻璃球吸食器貳組、塑膠鏟管壹支及夾鏈袋捌個，均
沒收。
    事  實
一、吳玄仁前於民國88年間因施用毒品案件，經臺灣屏東地方法
    院（下稱屏東地院）以88年度毒聲字第2359號裁定送觀察、
    勒戒後，認無繼續施用毒品之傾向，於88年11月18日執行完
    畢釋放出所，並經臺灣屏東地方法院檢察署檢察官以88年度
    毒偵字第528 號為不起訴處分確定。又於前開觀察、勒戒執
    行完畢釋放後5 年內之93年間因施用毒品案件，經本院以93
    年度易字第1474號判處有期徒刑10月，經臺灣高等法院高雄
    分院以94年度上易字第30號駁回上訴確定，於95年3 月30日
    縮刑期滿執行完畢；又因施用毒品案件，經本院以97年度審
    易字第2309號判處有期徒刑4 月確定，於98年7 月20日易科
    罰金執行完畢。詎其猶不知悔改，復基於施用第二級毒品之
    犯意，於100 年2 月19日至同月20日間之某時，在其高雄市
    ○○區○○路99號住處附近，於其所駕駛之車輛上，以將第
    二級毒品甲基安非他命置於玻璃球內燒烤之方式，施用甲基
    安非他命1 次。嗣因其另涉犯竊盜案件，經警方循線查捕，
    於同年2 月22日下午3 時40分許，在上開住處為警查獲，經
    其同意後執行搜索，扣得其所有施用剩餘之甲基安非他命1
    包（驗前淨重0.438 公克，驗餘淨重0.433 公克）、玻璃球
    吸食器2 支、玻璃球吸食器2 組、塑膠鏟管1 支及曾用以包
    裝甲基安非他命之空夾鏈袋8 個，並經其同意採尿送驗後，
    結果呈安非他命、甲基安非他命陽性反應，始悉上情。
二、案經高雄市政府警察局刑事警察大隊移送臺灣高雄地方法院
    檢察署檢察官偵查起訴。
    理  由
一、本件被告吳玄仁所犯係死刑、無期徒刑、最輕本刑為3 年以
    上有期徒刑以外之罪，其於準備程序中就被訴事實為有罪之
    陳述，經法官告知簡式審判程序之旨，並聽取公訴人及被告
    之意見後，裁定進行簡式審判程序，合先敘明。
二、上揭犯罪事實業據被告坦承不諱，且被告為警查獲後，經採
    其尿液送驗結果，呈現安非他命、甲基安非他命陽性反應，
    有高雄市政府警察局刑警大隊偵七隊十九隊偵辦毒品案尿液
    採證代碼對照表、高雄市立凱旋醫院100 年4 月20日第A000
    00000 號濫用藥物尿液檢驗報告各1 份在卷可稽（見偵卷第
    14、15頁），而被告為警查扣之白色晶體1 包，經送往高雄
    醫學大學附設中和紀念醫院檢驗結果，確實含有第二級毒品
    甲基安非他命之成分，驗前淨重0.438 公克，驗餘淨重0.43
    3 公克，亦有該醫院100 年7 月19日第00000-00號檢驗報告
    1 份附卷可憑（見本院卷第16頁），綜上所述，足見被告之
    任意性自白均與事實相符，得為認定被告犯罪之依據。是以
    ，被告上開施用第二級毒品之犯行堪以認定。
三、按甲基安非他命係毒品危害防制條例第2 條第2 項第2 款所
    稱之第二級毒品，依法不得持有、施用。次按毒品危害防制
    條例於92年7 月9 日修正公布，自93年1 月9 日施行，其中
    第20 條 、第23條將施用毒品之刑事處遇程序，區分為「初
    犯」及「5 年內再犯」、「5 年後再犯」。依其立法理由之
    說明：「初犯」，經觀察、勒戒或強制戒治後，應為不起訴
    處分或不付審理之裁定；經觀察、勒戒或強制戒治執行完畢
    釋放後，「5 年內再犯」者，因其再犯率甚高，原實施之觀
    察、勒戒及強制戒治既已無法收其實效，爰依法追訴或裁定
    交付審理。至於經觀察、勒戒或強制戒治執行完畢釋放後，
    「5 年後再犯」者，前所實施之觀察、勒戒或強制戒治已足
    以遮斷其施用毒品之毒癮，為期自新及協助其斷除毒癮，仍
    適用「初犯」規定，先經觀察、勒戒或強制戒治之程序。從
    而依修正後之規定，僅限於「初犯」及「5 年後再犯」二種
    情形，始應先經觀察、勒戒或強制戒治程序。倘被告於5 年
    內已再犯，經依法追訴處罰，縱其第3 次（或第3 次以上）
    再度施用毒品之時間，在初犯經觀察、勒戒或強制戒治執行
    完畢釋放5 年以後，已不合於「5 年後再犯」之規定，且因
    已於「5 年內再犯」，顯見其再犯率甚高，原實施觀察、勒
    戒或強制戒治，已無法收其實效，即應依該條例第10條處罰
    （最高法院95年度第7 次刑事庭會議決議參照）。查本件被
    告有如事實欄所載，受觀察、勒戒執行完畢釋放後5 年內，
    又因施用毒品案件，經本院以93年度易字第1474號判處有期
    徒刑10月，經臺灣高等法院高雄分院以94年度上易字第30號
    駁回上訴確定之事實，有臺灣高等法院被告前案紀錄表1 份
    在卷可憑，足認其再犯率甚高，原實施觀察、勒戒、強制戒
    治程序，顯無法遮斷其毒癮而收其實效，則其本件於前揭時
    、地再度施用甲基安非他命之犯行，即非屬該條例第20條第
    3 項所稱「5 年後再犯」之情形，揆諸前揭最高法院決議意
    旨，自應依該條例第10條之規定予以追訴處罰。從而，本件
    事證明確，被告涉犯毒品危害防制條例第10條第2 項之罪，
    應堪認定。
四、核被告所為，係犯毒品危害防制條例第10條第2 項之施用第
    二級毒品罪。其為施用而持有第二級毒品之低度行為，應為
    其施用之高度行為所吸收，不另論罪。又被告有如事實欄所
    載，受有期徒刑執行完畢之事實，有臺灣高等法院被告前案
    紀錄表附卷可參，其受徒刑之執行完畢，5 年內故意再犯本
    件有期徒刑以上之罪，為累犯，應依刑法第47條第1 項規定
    加重其刑。爰審酌被告前有多次施用毒品前科，素行不佳，
    近期復因施用毒品案件，經屏東地院以99年度簡字第1734號
    判處有期徒刑6 月確定，有上開臺灣高等法院被告前案紀錄
    表可參，其經觀察、勒戒、強制戒治及刑之執行後，仍未能
    徹底戒絕毒品，再犯本件施用第二級毒品罪，顯見其意志不
    堅，毫無戒毒悔改之意，且其施用毒品造成家庭負擔，對於
    國家、社會治安有潛在之危險及影響，行為實有不該，惟念
    及被告於本院審理時尚能坦承犯行，犯後態度尚可，並考量
    其犯罪動機、目的、所生危害，及其自稱國中肄業、入監執
    行前為大貨車司機、月薪新臺幣3 萬多元、尚有子女須撫養
    等一切情狀（見本院卷第28頁），量處如主文所示之刑，以
    示懲儆。扣案之甲基安非他命1 包（含沾有微量甲基安非他
    命而無法析離之包裝袋1 只，驗前淨重0.438 公克，驗餘淨
    重0.433 公克），經鑑定後確含有甲基安非他命之成分，已
    如上述，係毒品危害防制條例第2 條第2 項第2 款所列之第
    二級毒品，不問屬於犯人與否，均應依毒品危害防制條例第
    18條第1 項前段之規定，宣告沒收銷燬之；至鑑驗所耗損之
    毒品，既已滅失，自無庸宣告沒收銷燬，附此敘明。又扣案
    之玻璃球吸食器2 支、玻璃球吸食器2 組、塑膠鏟管1 支、
    夾鏈袋8 個，均為被告所有，供其施用或包裝甲基安非他命
    所用之物，經其陳明在卷（見本院卷第26頁），爰均依刑法
    第38條第1 項第2 款規定宣告沒收。至本案其餘扣案物品，
    尚無證據證明與被告本件施用毒品犯行相關，爰均不予宣告
    沒收，附此敘明。
據上論斷，應依刑事訴訟法第299 條第1 項前段、第273 條之1
第1 項，毒品危害防制條例第10條第2 項、第18條第1 項前段，
刑法第11條、第47條第1 項、第38條第1 項第2 款，判決如主文
。
本案經檢察官王兆琳到庭執行職務。
中    華    民    國   100    年    8     月    25    日
                      刑事第十庭      法  官  周佳佩
以上正本證明與原本無異。
如不服本判決應於收受判決後10日內向本院提出上訴書狀，並應
敘述具體理由。其未敘述上訴理由者，應於上訴期間屆滿後20日
內向本院補提理由書（均須按他造當事人之人數附繕本) 「切勿
逕送上級法院」。
中    華    民    國    100   年    8     月    25    日
                                      書記官  李承悌
附錄本案論罪科刑法條：
毒品危害防制條例第10條第2 項
施用第二級毒品者，處3 年以下有期徒刑。